臺灣臺南地方法院刑事判決　　　　　　　 95年度訴字第743號
公　訴　人　臺灣台南地方法院檢察署檢察官
被　　　告　丁○○
 　　　　　　　　　　　 住臺.
選任辯護人　徐建光律師
上列被告因違反毒品危害防制條例案件，經檢察官提起公訴（九
十四年度偵字第九九九五號），本院判決如下：
    主  文
丁○○連續販賣第二級毒品，處有期徒刑玖年。
扣案之甲基安非他命（驗餘淨重共計拾伍點伍伍公克）、上開甲
基安非他命之包裝袋玖只及殘渣袋玖只，均沒收銷燬之；扣案Ｍ
ＯＴＯＲＯＬＡ牌Ｖ二二六型藍色手機壹支、ＸＧ牌九六六型藍
色手機壹支及鐵盒貳個均沒收；販賣毒品所得之新臺幣壹萬陸仟
元沒收，如全部或一部不能沒收時，以其財產抵償之。
    事  實
一、丁○○明知甲基安非他命係毒品危害防制條例第二條第二項
    第二款所定之第二級毒品，未經許可，不得販賣，竟基於販
    賣甲基安非他命予甲○○而藉以營利之犯意，以其所有而使
    用門號0000000000號之ＭＯＴＯＲＯＬＡ牌Ｖ二
    二六型藍色手機一支（下稱0000000000號手機）
    ，於民國九十四年七月十四日二十一時五分許，與甲○○使
    用之門號0000000000號行動電話聯絡約定後，丁○○於同年月十五日某時，在甲○○位於安和路一段二五八
    巷一七號住處內，以新臺幣（下同）一萬六千元之價格販賣
    重量約半兩之甲基安非他命予甲○○。丁○○於上揭交易完
    畢起至同年八月五日上午十時五十分前止之某時，因應甲○○向其購買甲基安非他命之需求，遂承接上開販賣甲基安非
    他命予甲○○而藉以營利之概括犯意，透過0000000
    000號手機，以及其所有而使用之門號00000000
    00號之ＸＧ牌九六六型藍色手機一支（下稱000000
    0000號手機）之聯絡，而販入欲再轉售予甲○○之甲基
    安非他命九小包（驗餘淨重共計十五點八五五公克），丁○○並先將該九小包甲基安非他命另用新之包裝袋分裝成九小
    包，再將其中新分裝後之八小包甲基安非他命裝放於其所有
    之一個鐵盒內，並將該鐵盒藏置在其位於臺南市○○區○○
    街一六一巷三十號住處二樓浴室旁之瓦斯桶底部，以及將新
    分裝後所剩之一小包甲基安非他命連同上開分裝前之九只殘
    渣袋，一併裝於其所有之一個鐵盒內後再藏放於其所使用之
    車牌號碼２２２８─ＬＺ號自小客車（下稱２２２８─ＬＺ
    號車）之煞車腳踏板下方。嗣為警於九十四年八月五日上午
    十時五十分許，在臺南市○○區○○街一六一巷三十號查獲
    ，並分別在該址二樓浴室旁之瓦斯桶底部查扣裝有甲基安非
    他命八小包之鐵盒一個、在２２２８─ＬＺ號車之煞車腳踏
    板下方查扣裝有甲基安非他命一小包及殘渣袋九只之鐵盒一
    個，以及扣得丁○○所有之0000000000號手機及
    0000000000號手機各一支。
二、案經臺南縣警察局報請臺灣臺南地方法院檢察署檢察官偵查
    起訴。
    理  由
壹、程序部分：
一、按被告以外之人於偵查中向檢察官所為之陳述，除顯有不可
    信之情況者外，得為證據，刑事訴訟法第一百五十九條之一
    第二項定有明文。甲○○於偵查中向檢察官所為之具結陳述
    ，係被告丁○○以外之人於偵查中向檢察官所為之陳述，且
    未見有何顯不可信之情況，依上開規定，得為證據。
二、又司法警察調查中所為之陳述，與審判中不符時，其先前之
    陳述具有較可信之特別情況，且為證明犯罪事實存否所必要
    者，得為證據，刑事訴訟法第一五九條之二立有規定，甲○○於司法警察調查中所為之陳述，固與審判中之陳述不符，
    然經本院審酌其於接受司法警察調查而為陳述時，未見有何
    受強暴、脅迫、利誘或收買等外力之干擾影響，其警詢仍具
    有較可信之特別情形，且亦為證明犯罪事實存否所必要，依
    上開刑事訴訟法第一五九條之二規定，得為證據；又乙○○
    於司法警察調查中所為之陳述，雖屬傳聞證據，然因其經本
    院依法傳喚並拘提，均因所在不明致無法傳訊到庭，有臺南
    縣警察局學甲分局九十六年二月十三日南縣學警偵字第０九
    六００一三０九號函在卷可參（見本院卷第二０八頁），考
    量乙○○於司法警察調查中之陳述，係其親自經歷，應認有
    可信之特別情況，且為證明犯罪事實之存否所必要，依同法
    第一百五十九條之三第三款規定，亦有證據能力（惟此僅係
    確定上揭警詢具有證據能力而已，其證據力之強弱，仍待綜
    合辯論意旨及調查證據所得，予以認定）。
三、憲兵司令部刑事鑑識中心九十五年七月二十六日（95）安鑑
    字第０一二一二號鑑定通知書（見本院卷第一八頁），雖為
    被告以外之人於審判外之書面陳述，然憲兵司令部刑事鑑識
    中心係依刑事訴訟法第二百零八條第一項準用同法第二百零
    六條第一項規定，受本院囑託進行鑑定而出具之書面鑑定報
    告，屬於同法第一百五十九條第一項所指法律有規定得作為
    證據之情形，故上開鑑驗通知書，得為證據。又臺灣臺南地
    方法院檢察署九十四年四月二十日九四丙○朝辦聲監續字第
    ０００四一四號、同年五月十八日丙○朝辦聲監續字第００
    ０五四０號、同年六月二十一日丙○朝辦聲監續字第０００
    六九四號通訊監察書（見本院卷第五九至六九頁）、000
    0000000號及0000000000號動電話之通話
    監聽譯文（見警卷第一七至九四頁）、（０六）00000
    00電話用戶資料（見審理卷第八八頁）、臺南縣警察局少
    年隊送驗尿液編號與真實姓名對照表（見警卷第八九頁）、
    長榮大學九十四年八月十七日報告（見審理卷第九十頁）、
    本院搜索票、臺南縣警局搜索扣押筆錄、扣押物品收據（見
    警卷第七五至七九頁），四十二頁至第四十六頁），檢察官
    、被告及辯護人於本院調查證據時，均知曉為審判外之書面
    陳述，係為傳聞證據，且至言詞辯論終結前均未聲明異議，
    本院審酌上開書面陳述作成之情況，認為適當，故依刑事訴
    訟法第一百五十九條之五第二項規定，得為證據。
貳、實體部分：
一、訊據被告丁○○對於其係使用0000000000號手機
    及0000000000號手機，而甲○○係使用0000
    000000號行動電話，且為警於九十四年八月五日上午
    十時五十分許，在其位於臺南市○○區○○街一六一巷三十
    號住處二樓浴室旁之瓦斯桶底部，查扣其所藏放而裝有甲基
    安非他命八小包之鐵盒一個，以及在其使用之２２２８─Ｌ
    Ｚ號車之煞車腳踏板下方，查扣其所藏放而裝有甲基安非他
    命一小包及殘渣袋九只之鐵盒一個等情，固均為坦承，惟矢
    口否認犯行，並辯稱：我曾介紹綽號「老仔」之蔡長慶及綽
    號「老Ｋ」之人（下稱「老Ｋ」）予甲○○認識，甲○○係
    向蔡長慶購買甲基安非他命，且上開查獲之甲基安非他命，
    是蔡長慶或綽號「老Ｋ」之人要補給甲○○，因渠等聯絡不
    到甲○○，遂將該批甲基安非他命託我轉交甲○○，我並將
    原先託我轉交之九小包甲基安非他命另用新之包裝袋分裝成
    九小包，但我並無販賣甲基安非他命予甲○○云云。經查：
  (一)警方於九十四年八月五日上午十時五十分許，在被告位於臺
    南市○○區○○街一六一巷三十號住處二樓浴室旁之瓦斯桶
    底部，查獲其所藏放而裝有甲基安非他命八小包之鐵盒一個
    ，以及在其使用之２２２８─ＬＺ號車之煞車腳踏板下方，
    查獲其所藏放而裝有甲基安非他命一小包及殘渣袋九只之鐵
    盒一個，並扣得被告所有之0000000000號手機及
    0000000000號手機各一支，且上開甲基安非他命
    九小包經送鑑驗結果，確認均為甲基安非他命無誤（驗後淨
    重共計十點五五公克）等情，有本院九十四年八月四日搜索
    票、臺南縣警察局搜索扣押筆錄及憲兵司令部刑事鑑定中心
    九十五年七月二十六日（95）安鑑字第０一二一二號鑑定通
    知書各一份可憑（分見警卷第七五頁至第七九頁，審理卷第
    十八頁）。
  (二)證人甲○○迭於警詢及偵訊中陳稱：被告曾於九十四年七月
    十五日，在我位於安和路一段二五八巷一七號住處內，以一
    萬六千元之價格販賣重量約半兩之甲基安非他命予我，包含
    之前我積欠被告之幾千元，我共交付二萬元予被告，被告係
    以0000000000號行動電話與我使用之00000
    00000號行動電話聯絡等語（見警卷第十一頁至第十四
    頁，偵查卷第二十頁），且被告使用之000000000
    0號行動電話與甲○○使用之0000000000號行動
    電話之間，於九十四年七月十四日二十一時五分許曾出現（
    以下Ｂ即甲○○使用之0000000000號行動電話、
    Ａ即被告使用之0000000000號行動電話）「Ｂ：
    你那邊還有嗎。Ａ：什麼。Ｂ：那邊還有多少。Ａ：那邊剩
    散裝的。Ｂ：有半個嗎。Ａ：半個。Ｂ：拿半個給我。Ａ：
    大的半個嗎。Ｂ：是的。」等對話內容，有上開通話監聽譯
    文及臺灣臺南地方法院檢察署九十四年六月二十一日九十四
    年丙○朝辨聲續監字第０００六九四號通訊監察書各一份可
    稽（見警卷第四十頁，偵查卷第六四頁、第六五頁，審理卷
    第六四頁），則上開通話內容，顯示甲○○確有向被告拿取
    「半個」而代表數量或重量為半數之物品，核與甲○○上開
    證稱向被告購買「半兩」甲基安非他命之情完全相合，足以
    佐認甲○○上揭被告以一萬六千元之價格販賣重量約半兩之
    甲基安非他命予甲○○之證述情節為實，被告辯稱其並未曾
    於九十四年七月十五日在甲○○住處以一萬六千元之價格販
    賣重量約半兩之甲基安非他命予甲○○云云，並無可採。
  (二)被告固辯稱扣案之甲基安非他命，係其受託要轉交予甲○○
    云云，惟查：
  (1)甲○○曾於九十四年七月十五日二時五十八分許以其使用之
    0000000000號行動電話，與被告使用之0000
    000000號行動電話聯絡對稱（以下Ｂ即甲○○使用之
    0000000000號行動電話、Ａ即被告使用之000
    0000000號行動電話）「Ａ：現在說改明天下午。Ｂ
    ：改明天下午。Ａ：好不好。Ｂ：好啊。Ａ：還是我２８那
    個。Ｂ：２８，要用就用好的，２８的有什麼用。Ａ：好，
    明天」等語，且被告並即於同年月十五日以其使用之000
    0000000號行動電話號碼與使用000000000
    0號行動電話之不詳姓名年籍之人聯絡對稱（以下Ａ即被告
    使用之0000000000號行動電話，Ｂ即使用000
    0000000號行動電話之不詳姓名年籍之人）「Ｂ：他
    說２個，可以２個給你。Ａ：２個哦。Ｂ：是。Ａ：要怎麼
    算。Ｂ：他今天打給我時說２６。Ａ：２６哦。」等語後，
    被告除即於同年七月十六日零時十九分許再以其使用之00
    00000000號行動電話與甲○○使用之000000
    0000號行動電話聯絡對稱（以下Ｂ即甲○○使用之00
    00000000號行動電話、Ａ即被告使用之00000
    00000號行動電話）「Ｂ：剩那２個而已，還有別的嗎
    。Ａ：沒有，我身上剩２個而已。Ｂ：沒別種的嗎。Ａ：別
    種我再問看看。Ｂ：較軟的多少拿一點沒關係。Ａ：好。Ｂ
    ：較軟的拿就好，太硬的不要。Ａ：好。」等語外，並即於
    同年月十六日八時二十七分許使用0000000000號
    行動電話與使用000000000號行動電話之不詳姓名
    年籍之人對稱（以下Ａ即被告使用之0000000000
    號行動電話，Ｂ即使用000000000號行動電話之不
    詳姓名年籍之人）：「Ａ：有，多少。Ｂ：一樣。Ａ：一樣
    是多少。Ｂ：２６。Ａ：２９哦，東西你有看看嗎。Ｂ：可
    以。」等語，復於同年月十六日二十一時許以000000
    0000號行動電話與使用0000000000號電話之
    不詳姓名年籍之人對稱（以下Ａ即被告使用之000000
    0000號行動電話，Ｂ即使用0000000000號電
    話之不詳姓名年籍之人）「Ａ：那邊怎樣。Ｂ：你要半個也
    是沒辦法。Ａ：那個。Ｂ：散的嗎。Ａ：對，散的。Ｂ：３
    個給你。Ａ：３個哦…Ｂ：我也可以留在我這裡，也可以價
    錢高對不對。Ａ：我知道，現在意思是說大的都沒辦法。Ｂ
    ：什麼，真的、真的，有辦法的話我一定調大的給你…有大
    個我一定調大的給你，你放心。Ａ：好。」，且再於同年月
    十六日二十三時十七分許以0000000000號行動電
    話與使用0000000000號電話之不詳姓名年籍之人
    對稱（以下Ａ即被告使用之0000000000號行動電
    話，Ｂ即使用0000000000號電話之不詳姓名年籍
    之人）「Ｂ：你有確定會下來，我５個給你這樣啦。Ａ：５
    個。Ｂ：是的。Ａ：這樣好。」等語，又於同年月十六日二
    十三時二十六分許以0000000000號行動電話與使
    用0000000000號電話之不詳姓名年籍之人對稱（
    以下Ａ即被告使用之0000000000號行動電話，Ｂ
    即使用0000000000號電話之不詳姓名年籍之人）
    「Ｂ：不好意思，沒辨法５個都給你，有辦法３個而已。Ａ
    ：這樣哦。…Ｂ：先渡一下啦，有的話我一定幫你調大個這
    樣啦…我是怕２個是別種的，我是怕說不合適。…Ａ：好啦
    沒關係，你那個３個好啦，我回去處理。」等語，且被告復
    於同年月十七日零時二十三分許以其所使用之000000
    0000號行動電話與使用0000000000號行動電
    話之不詳姓名年籍之人對稱（以下Ａ即被告使用之0000
    000000號行動電話，Ｂ即使用0000000000
    號行動電話之不詳姓名年籍之人）「Ｂ：２８啦。Ａ：２８
    。Ｂ：馬上有。Ａ：馬上有？東西好不好。Ｂ：好的啊，我
    有拿，我有用到。」等情形，有上開通話監聽譯文及臺灣臺
    南地方法院檢察署九十四年六月二十一日九十四年丙○朝辨
    聲續監字第０００六九四號通訊監察書各一份可稽（見警卷
    第五二頁、第五六頁、第五八頁、第六三頁、第六四頁、第
    六六頁、第六七頁、第六九頁，偵查卷第六四頁、第六五頁
    ，審理卷第六四頁）。
  (3)查被告於偵訊中業坦稱上揭甲○○於九十四年七月十五日二
    時五十八分許以其使用之0000000000號行動電話
    與被告使用之0000000000號行動電話聯絡對話之
    內容，其中所稱「２８」，即指被告向甲○○詢問二十八萬
    元之價格好不好之意等語（見偵查卷第三一頁），復再與甲○○先前即以「半個」作為代表向被告購買「半兩」甲基安
    非他命之情況相印對，上揭甲○○與被告間之對話，業已論
    及價格及數量之內容，透露甲○○有向被告購買甲基安非他
    命此等需求之訊息，且查被告本身並無施用甲基安非他命之
    傾向，有臺南縣警察局少年隊送驗尿液編號與真實姓名對照
    表及被告之尿液呈現陰性反應之長榮大學九十四年八月十七
    日報告一份可憑（分見警卷第八九頁，審理卷第九十頁），
    是被告既無任何施用甲基安非他命之需求，卻在甲○○表示
    欲向其購買甲基安非他命之需求後，隨即如上揭通通話監聽
    譯文顯示，多次以其使用之0000000000號及00
    00000000號行動電話對外聯絡尋找貨源之動作，且
    嗣在被告住處亦確實查獲散裝之甲基安非他命九小包等一連
    串之過程，在在表徵被告係因甲○○表達欲向其購買甲基安
    非他命之需求後，其遂再販入扣案之甲基安非他命以供轉售
    之意，更況再參以販賣毒品乃重大之犯罪行為，即使是持有
    毒品亦構成犯罪，交易者莫不極為隱密，深怕犯行敗露，是
    基於此種犯罪之隱密性及危險性，交易之雙方均係直接接觸
    而避免不相干之人介入，以免增加犯行暴露之疑慮為常態，
    被告若僅單純介紹甲○○向他人購買甲基安非他命，其既非
    交易之當事人，衡情其自當避免受託轉交甲基安非他命之事
    ，徒使自己介入甲○○交易購買甲基安非他命之過程而陷於
    觸法之危險，且另一方面甲○○及與之交易之人亦當避免被
    告從中介入而反而增加犯行曝光之風險為是，再若被告僅單
    純受託轉交本件查獲之甲基安非他命，其自應將該批受託轉
    交之甲基安非他命原封不動地保留以待交付甲○○，始合受
    託轉交之任務，然其非但未由甲○○直接與其介紹販毒之人
    接洽交易，復對該批扣案之甲基安非他命尚進行另行分裝成
    九小包並分藏二處之動作，不僅與受託轉交之任務相違，更
    與通常販入毒品再予以重新分裝以待出售之動作恰相吻合等
    情綜合以觀，被告係基於因應甲○○購買甲基安非他命之需
    求，遂販入扣案之甲基安非他命以供轉售之情，應至為彰顯
    ，不容被告推諉。
  (三)甲○○嗣於審理中固翻稱上開其於九十四年七月十五日二時
    五十八分許以其使用之0000000000號行動電話，
    與被告使用之0000000000號行動電話之對話中提
    及之「２８」，係指相邀喝酒及吃蝦子之事，且上揭被告於
    同年七月十六日零時十九分許以其使用之00000000
    00號行動電話與甲○○使用之0000000000號行
    動電話之對話中提及之「剩那２個」及「軟軟的太硬不要」
    ，係指吃東西而已，又因係被告介紹「老兄」賣甲基安非他
    命給我，但我當時不知「老兄」之姓名為蔡長慶，故才於警
    詢、偵訊中指稱係被告販賣甲基安非他予我云云，然遍查警
    卷及偵卷，均未見被告或甲○○有何隻字片語提及以上開行
    動電話聯絡相邀喝酒、吃蝦子或吃東西之情事，甚且被告不
    僅直至審理中亦未曾敘及此事，其尚於偵查中坦稱上揭對話
    中提及之「２８」，係指其向甲○○詢問二十八萬元之價格
    好不好之意等語至明，則上開被告與甲○○之對話，顯非意
    指所謂相邀喝酒、吃蝦子或吃東西之事；再者甲○○於警詢
    時，即經辨認相片而明白指認出被告及蔡長慶，有經被告指
    認後親簽確認之被告及蔡長慶之警方建檔相片各一張可稽（
    見警卷第十五頁、第十六頁），且甲○○除於警詢、偵訊均
    同時提及曾向綽號「阿郎」之被告以及蔡長慶購買毒品等語
    外，其亦稱在偵訊中即知「老兄」即為蔡長慶等語（見審理
    卷第一九七頁），則甲○○於警詢及偵訊均清楚知悉被告與
    蔡長慶係不同之二人，毫無混淆誤認之情，足認其並無所謂
    因不知「老兄」之姓名為蔡長慶，導致在警詢、偵訊中誤稱
    販毒者係被告之情形存在。從而，甲○○嗣後之翻異，顯係
    迴護被告之詞，無可為採。
  (四)按販賣毒品罪，並不以販入後復行賣出為構成要件，衹須意
    圖營利而購入毒品或賣出毒品，有一於此，其犯罪即完成；
    且近年來毒品毒品危害社會日益嚴重，治安機關對於查緝非
    法販賣毒品之工作，無不嚴加執行，被告本身並無施用甲基
    安非他命之需求，然其竟以一萬六千元之價格出售重量約半
    兩之甲基安非他命予甲○○，復再購入扣案之甲基安非他命
    以供轉售甲○○，設若無利可圖，衡情其當無甘冒被查獲移
    送法辦、負擔重刑責之危險，而一再為售出及販入甲基安非
    他命之理，則被告具有營利之販賣意圖，且販賣甲基安非他
    命所得為一萬六千元等情，足堪確認，被告所辯云云，無非
    事後卸責之詞，不足採信，事證明確，被告犯行洵堪認定。
二、按甲基安非他命係毒品危害防制條例第二條第二項第二款所
    明定之第二級毒品。核被告所為，係犯毒品危害防制條例第
    四條第二項之販賣第二級毒品罪。被告持有甲基安非他命之
    低度行為，為販賣之高度行為所吸收，不另論罪。被告行為
    後，刑法第五十六條連續犯之規定，業於九十四年一月七日
    修正公布刪除，並於九十五年七月一日施行，則被告犯行，
    因行為後新法業已刪除連續犯之規定，此刪除雖非犯罪構成
    要件之變更，但顯已影響行為人刑罰之法律效果，自屬法律
    有變更，依新法第二條第一項規定，比較新、舊法結果，仍
    應適用較有利於被告之行為時法律即舊法論以連續犯（最高
    法院九十五年第八次刑事庭會議決議參照）。被告先後二次
    販賣第二級毒品犯行，時間緊接、方法相同，犯罪構成要件
    亦相同，顯係基於概括犯意反覆為之，為連續犯，應依修正
    前刑法第五十六條規定論以一個販賣第二級毒品罪，且除法
    定刑無期徒刑部分不得加重其刑外，就其餘部分加重其刑。
    爰審酌被告年輕力壯，不思循正途賺取金錢，意圖牟利而為
    販賣第二級毒品之行為，造成毒品擴散而戕害國人身心健康
    ，且犯後仍飾詞否認犯行，犯後態度難認良好等一切情狀，
    量處如主文所示之刑。扣案之甲基安非他命（驗後淨重共計
    為十五點五五公克），係為毒品，又該甲基安非他命之包裝
    袋九只及分裝前之殘渣袋九只，無論依何種方式分離，包裝
    袋及殘渣袋內均有極微量之甲基安非他命殘留，無法完全剝
    離而須視同毒品之故（法務部調查局九十三年三月十九日調
    科壹字第０九三００一一三０六０號函可參），均依毒品危
    害防制條例第十八條第一項前段之規定沒收銷燬之，至於鑑
    耗之甲基安非他命既已滅失，無庸再予宣告沒收銷燬；再扣
    案之0000000000號手機及0000000000
    號手機各一支以及鐵盒二個，均為被告所有，且為本件供被
    告販賣第二級毒品命所用之財物，均依毒品危害防制條例第
    十九條第一項規定宣告沒收；另被告販賣毒品之所得一萬六
    千元，雖未扣案，仍應依毒品危害防制條例第十九條第一項
    規定宣告沒收，如全部或一部不能沒收時，以其財產抵償之
    。至於同扣案之門號為0000000000號ＮＯＫＩＡ
    牌黑底銀色機身之折疊手機一支，雖為被告所有，惟並無證
    據足認係供本件販賣毒品犯行使用或所得之物，故不併予宣
    告沒收，併此敘明。
三、公訴意旨另認被告尚自九十四年五月份起，向綽號「老Ｋ」
    、「多歲（台語）」等成年人，分次販入不詳數量之甲基安
    非他命後，再以每小包約一兩或半兩之重量及每小包一萬元
    至三萬元不等之價格，販賣甲基安非他命予甲○○三次（指
    上開九十四年七月十五日十四時許販賣甲基安非他命半兩以
    外之三次），以及販賣甲基安非他命予乙○○等行為等語。
    經查：
  (一)按犯罪事實應依證據認定之，無證據不得認定犯罪事實，刑
    事訴訟法第一百五十四條第一項定有明文。被告未經審判證
    明有罪確定前，推定其為無罪，此為我刑事訴訟之基本原則
    。又公訴案件犯罪證據之蒐集，及提起公訴後，對犯罪事實
    之舉證責任及指出證明之方法，均屬公訴人之職責，原則上
    法院僅於當事人之主張及舉證範圍內進行調查證據，其經法
    定程序調查證據之結果，認已足以證明犯罪事實時，始得為
    犯罪事實之認定。若其為訴訟上之證明，於通常一般人仍有
    合理之懷疑存在，尚未達於可確信其真實之程度者，在該合
    理懷疑尚未剔除前，自不能為有罪之認定。法院不得以偵查
    機關關於某種犯罪之調查不易，即放棄上開原則之堅持，致
    有違背刑事訴訟無罪推定及嚴格證明之原則，其理甚明。又
    施用毒品者，其所稱向某人購買之供述，須補強證據以擔保
    其供述之真實性。良以施用毒品者其供述之憑信性本不及於
    一般人，況施用毒品者其供出來源，因而破獲者，法律復規
    定得減輕其刑，其有為偵查機關誘導、或為邀輕典而為不實
    之陳述之可能，其供述之真實性自有合理之懷疑。是認施用
    毒品者關於其向某人購買毒品之供述，必須補強證據佐證，
    以擔保其供述之真實性，俾貫澈刑事訴訟無罪推定及嚴格證
    明之基本原則。茲所謂補強證據，指其他有關證明施用毒品
    者之關於毒品交易之供述真實性之相關證據而言，必須與施
    用毒品者關於毒品交易之供述，具有相當程度之關連性，而
    足使一般人對施用毒品者關於毒品交易之供述，並無合理之
    懷疑存在，而得確信其為真實，始足當之（最高法院九十四
    年度台上字第二０三三號、九十三年度台上字第六七五０號
    判決意旨參照）。
  (二)公訴意旨無非以甲○○於警詢、偵訊之陳述及乙○○於警詢
    之陳述，以及被告使用0000000000號手機及00
    00000000號行動電話，以及該二支電話之通話監聽
    譯文等情，為論罪依據。然被告業堅詞否認有何販賣甲基安
    非他命予甲○○、乙○○等語，且查：
  (1)甲○○於警詢、偵訊固曾陳稱：從九十四年五、六月間開始
    ，我向被告買過三、四次甲基安非他命，一萬多元買半兩或
    三萬元買一兩等語（見警詢第十三頁，偵卷第二十頁），然
    其嗣於審理中即改稱並無此事，又乙○○除於警詢中業稱其
    係向「波仔」購買甲基安非他命，其並無法確定被告是否為
    「波仔」等語外，尚稱其忘記向「波仔」購買之次數及交易
    地點等語（見偵查卷第一０四頁），是乙○○既無法確認被
    告即為販賣甲基安非他命之人，甚至連交易之次數、地點均
    無法清楚陳述；再者公訴人雖提出0000000000號
    行動電話及0000000000號行動電話自九十四年六
    月二十二日十九時七分許起至同年七月十七日十五時二十九
    分許止之通話監聽譯文一份為證（見警卷第十七頁至第九七
    頁），惟公訴人就該通話監聽譯文，係依據如何之證據資料
    而足以證明被告透過上開二支行動電話與所謂「老Ｋ」、「
    多歲（台語）」之人聯絡販賣毒品之數量、價格、地點等交
    易事宜，且又如何據以認定被告除上開成立之二次販賣甲基
    安非他命予甲○○以外，尚有其他販賣毒品予甲○○及乙○○之行為存在等情事，均未能具體舉證說明，實無從僅憑甲○○上揭業遭翻異之警詢及偵訊中之陳述，且乙○○既無法
    確認被告即為販毒者，亦無法清楚交待交易數量、地點之警
    詢陳述，以及上揭欠缺佐證足以認定被告向「老Ｋ」、「多
    歲（台語）」之人進行販賣毒品交易之通聯監聽譯文，而在
    無其他有力之補強證據下，即可遽為推認被告另有自向綽號
    「老Ｋ」、「多歲（台語）」等人販入甲基安非他命後，再
    以每小包約一兩或半兩之重量及每小包一萬元至三萬元不等
    之價格，販賣甲基安非他命予甲○○三次及販賣甲基安非他
    命予乙○○之事實存在。
  (2)從而，公訴意旨此部所指，尚未能舉證達令人信實無疑之程
    度，然因公訴意旨認此部與前開成立部分，有修正前連續犯
    之裁判上一罪關係，爰不另為無罪判決之諭知，附此敘明。
據上論斷，應依刑事訴訟法第二百九十九條第一項前段，毒品危
害防制條例第四條第二項、第十八條第一項前段、第十九條第一
項，刑法第十一條，修正前刑法第五十六條，判決如主文。
本案經檢察官莊玲如到庭執行職務。
中　　華　　民　　國　　96　　年　　3 　　月　　30　　日
                  刑事第十一庭審判長法  官  張維君
                                    法  官  黃翰義
                                    法  官  陳威龍
以上正本證明與原本無異。
如不服本判決，應於收受送達後10日內向本院提出上訴書狀（應
附繕本）。
　　　　　　　　　　　　　　　　　　書記官　鄭吉裕
中　　華　　民　　國　　96　　年　　4 　　月　　2 　　日
附錄本案論罪科刑法條全文：
毒品危害防制條例第4條第2項
製造、運輸、販賣第二級毒品者，處無期徒刑或 7 年以上有期徒
刑，得併科新臺幣 7 百萬元以下罰金。
